臺灣屏東地方法院民事判決
110年度潮簡字第507號
原      告  許芷瑄  
訴訟代理人  許宏達  

被      告  陳啓煌  
上列當事人間請求損害賠償事件，本院於民國111年5月19日言詞
辯論終結，判決如下：
　　主  文
被告應給付原告新臺幣（下同）505,421元，及自110年9月10日
日起至清償日止，按週年利率百分之5計算之利息。
原告其餘之訴駁回。
訴訟費用19,612元由被告負擔5,284元，餘由原告負擔。
本判決第一項得假執行。但被告於執行標的物拍定、變賣或物之
交付前，以505,421元為原告預供擔保，或將請求標的物提存後
，得免為假執行。
    事實及理由
一、原告主張：被告於108 年8 月9 日15時40分許，駕駛車牌號
    碼0000-00 號自用小客車，沿屏東縣新園鄉環北路由西往東
    方向行駛，行至環北路與四環路交岔路口時，與原告騎乘之
    機車發生碰撞，原告因而人車倒地，受有左側第一肋骨及胸
    骨骨折、右鎖骨及右肩胛骨骨折、下門牙部分斷裂、第一薦
    椎骨折、全身多處擦傷等傷害（下稱系爭傷害），原告受有
    醫療費用93,583元、住院看護費用25,000元、出院後看護費
    457,500元、交通費69,970元、並請求精神慰撫金120萬元，
    爰依侵權行為法律關係起訴請求，並聲明：㈠被告應給付原
    告1,876,053元及自起訴狀繕本送達翌日起至清償日止，按
    週年利率5%計算之利息。㈡願供擔保請准宣告假執行。
二、被告抗辯：就原告所受傷勢、住院10日、出院後專人看護3
    個月，每日以2,400元計，醫療費用93,583元、交通費用69,
    970元，合計403,553元不爭執，惟其他看護費、慰撫金過高
    等語置辯。並聲明：原告之訴駁回。
三、被告於108 年8 月9 日15時40分許，駕駛車牌號碼0000-00 
    號自用小客車，沿屏東縣新園鄉環北路由西往東方向行駛，
    行至環北路與四環路交岔路口時，本應注意在未劃分向線或
    分向限制線之道路，應靠右行駛，又行經無號誌之交岔路口
    ，應減速慢行，作隨時停車之準備，竟疏未注意靠右行駛，
    仍維持原行車速度駛入上開交岔路口；適於同一時、地，原
    告騎乘車牌號碼000-0000號普通重型機車沿四環路由北向南
    方向行駛至上開交岔路口，本應注意在未劃分向線或分向限
    制線之道路，應靠右行駛，復應依標誌之規定行駛，而「停
    」標字即指示車輛至此必須停車再開，再行至無號誌之交岔
    路口，支線道車應暫停讓幹線道車先行，而依當時同上之情
    狀，亦無足令不能注意之情事，竟疏未注意靠右行駛，復未
    遵其前方「停」標字指示，先停車再開並讓幹線道車先行，
    亦維持原行車速度駛入上開交岔路口，陳啓煌駕駛之上開車
    輛左側車身遂與許芷瑄騎乘之上開機車發生碰撞，（下稱系
    爭事故），原告受有系爭傷勢之事實，業據原告提出診斷證
    明書為證，並經本院依職權調取本院109年度交易字第311號
    （下稱刑事案件）卷宗核閱屬實，復為兩造所不爭，堪信為
    真實。
四、法院之判斷
㈠、按汽車行經無號誌之交岔路口，應減速慢行，作隨時停車之
    準備；汽車除行駛於單行道或指定行駛於左側車道外，在未
    劃分向線或分向限制線之道路，應靠右行駛。汽車行至無號
    誌或號誌故障而無交通指揮人員指揮之交岔路口，支線道車
    應暫停讓幹線道車先行。『停』標字，用以指示車輛至此必須
    停車再開。道路交通安全規則第93條第1項第2款、第95條第
    1項、第102條第1項第2款、道路交通標誌標線號誌設置規則
    第177 條第1 項定有明文。被告並無不能注意之情形，行經
    無號誌交岔路口，疏未注意靠右行駛，且未減速慢行、作隨
    時停車之準備，就系爭事故之發生，被告為肇事原因而有過
    失，堪可認定。且被告之過失行為與原告所受之傷害具有相
    當因果關係。從而，原告主張被告應就其所受損害負損害賠
    償責任，即屬有據。惟原告亦有行經設有『停』標線之無號誌
    交岔路口，支線道未暫停讓幹線道車先行之過失。本院衡酌
    雙方就系爭事故之肇事因素，認原告、被告應各負60％、40％
    之過失責任。
㈡、次按因故意或過失，不法侵害他人之權利者，負損害賠償責
    任；汽車、機車或其他非依軌道行駛之動力車輛，在使用中
    加損害於他人者，駕駛人應賠償因此所生之損害；不法侵害
    他人之身體或健康者，對於被害人因此喪失或減少勞動能力
    或增加生活上之需要時，應負損害賠償責任；民法第184條
    第1項、第191條之2、第193條定有明文。被告就本件交通事
    故之發生既有過失，而原告確因此受有上開傷害，且原告所
    受傷害與被告之過失行為間，具有相當因果關係，則被告自
    應就其過失行為負損害賠償責任，茲將原告請求項目分述如
    下：
  ⒈醫療費用93,583元、交通費用69,970元：此部分原告業提出
    醫療單據為證，復為被告所不爭執，原告此部分請求為有理
    由。
  ⒉看護費用部分：原告於系爭事故後住院期間（10日）、出院
    後3個月（90日）需專人看護乙節，業據原告提出診斷證明
    書為證。而親屬間之看護，縱因出於親情而未支付該費用，
    然其所付出之勞力，顯非不能以金錢為評價，此種基於身分
    關係之恩惠，自不能加惠於加害人，而應比照一般看護情形
    ，認被害人受有相當看護費之損害，命加害人賠償，始符合
    民法第193條第1項所定「增加生活上需要」之意旨（最高法
    院89年度台上字第1749號判決要旨參照）。本院衡酌現行職
    業看護每日費用約為2,000元至2,600元不等，以原告所受傷
    勢所需耗費照顧之程度，原告請求以每日2,500元計算，尚
    屬合理，是原告請求25萬元【計算式：（10日+90日）×2,50
    0元/日＝250,000元】為有理由，應予准許，逾此範圍則無理
    由。
  ⒊慰撫金得請求85萬元：原告主張因本件車禍事故受有精神損
    害，請求精神賠償120萬元。查原告因本件車禍事故受有前
    揭傷害，受有精神痛苦，堪可認定，依民法第195條第1項前
    段規定，自得請求被告賠償非財產上之損害。本院綜合審酌
    原告所受多處骨折、門牙斷裂等傷勢嚴重，傷後迄今門牙部
    分仍未進行修復，上唇仍因疤痕殘留持續就醫，醫囑「病患
    需門診追蹤治療及多次雷射治療」等語（本院卷第73頁），
    而原告事發時年僅22歲，事業、學業均因系爭事故而中斷，
    精神上必然受有極大痛苦，另審酌兩造身份、地位、經濟狀
    況及二造過失行為之態樣等一切情狀，認原告請求被告給付
    精神慰撫金85萬元尚屬適當，應予准許。
  ⒋綜上，原告請求被告賠償合計505,421元【計算式：（93,583
    元+69,970元+250,000元+85萬）×40％＝505,421元，小數點以
    下四捨五入】為有理由，逾此範圍則不應准許，應予駁回。
㈢、末按遲延之債務，以支付金錢為標的者，債權人得請求依法
    定利率計算之遲延利息；應付利息之債務，其利率未經約定
    ，亦無法律可據者，週年利率為百分之5；給付無確定期限
    者，債務人於債權人得請求時，經其催告而未為給付，自受
    催告時起，負遲延責任。其經債權人起訴而送達訴狀，或依
    督促程序送達支付命令，或為其他相類之行為者，與催告有
    同一之效力，民法第233條第1項前段、第203條、第229條第
    2項分別定有明文。本件原告請求被告賠償損害，係以支付
    金錢為標的，是原告請求被告給付自起訴狀繕本送達翌日即
    如主文所示日期起至清償日止，按週年利率5%計算之利息，
    為有理由，應予准許。
㈣、綜上所述，原告基於侵權行為之法律關係，請求被告給付505
    ,421元及自起訴狀繕本送達翌日110年9月10日起至清償日止
    按週年利率5%計算之利息，洵屬有據，應予准許；逾此範圍
    之請求，則屬無據，應予駁回。
五、本件係就民事訴訟法第427條訴訟適用簡易程序所為被告敗
    訴之判決，依同法第389條第1項第3款規定，應職權宣告假
    執行，並依同法第392條第2項、第3項規定，依職權宣告被
    告如預供相當之擔保，得免為假執行。至原告雖陳明願供擔
    保請准宣告假執行，僅係促使法院之職權發動，本院自毋庸
    就此另為准駁之諭知。又本件訴訟費用確定為19,612元，爰
    依兩造勝敗比例為訴訟費用負擔之諭知。
六、據上論結，原告之訴為部分有理由、部分無理由，爰判決如
    主文。
中　　華　　民　　國　　111 　年　　5 　　月　　31　　日
                 潮州簡易庭      法　官    麥元馨
正本係照原本作成。
如對判決上訴，須於判決送達後20日內向本院提出上訴狀，其未
表明上訴理由者，應於提出上訴後20日內向本院補提理由書狀（
均須按他造當事人之人數附繕本）。如委任律師提起上訴者，應
一併繳納上訴審裁判費。
中　　華　　民　　國　　111 　年　　5 　　月　　31　　日
                                  書記官　洪雅玲